# 非同一控制下企业合并评估减值

提问人：晚不晚 时间：2015-11-18 13:29:03
非同一控制下企业合并中，被控股子公司整体资产评估减值，固定资产增值，无形资产减值，两者合计为减值，请教各位老师，在做合并调整分录时，除了增减值一部份计入递延所得税资产和负债外，剩余部分是计入资本公积还是营业外支出？分录如下：
借：固定资产 借：递延所得税资产 借：？？？？ 贷：无形资产 贷：递延所得税负债

回答人：chenyiwei
最终合并报表层面既不会出现资本公积也不会出现营业外支出。所以不必纠结这个过程性问题。如果一定要这样做，可以先暂时把差额计入资本公积，再把这个资本公积和长期股权投资成本抵销掉。

提问人：晚不晚 时间：2015-11-19 09:21:03
陈老师，如果计入资本公积，到时可以与长期投资抵销，如果计入营业外支出，在当年底的合并报表中就会反映在合并利润表中吧。
而且，对于合并层面调整递延所得税资产和负债很是不解。本来投资成本与占被购买方可确认净资产公允价值份额是正好相等的，因为是百分之百控制，可调整递延资产和负债后，则无端产生一点差异形成负商誉。

回答人：chenyiwei
不会影响合并利润表。购买日当天，除了负商誉以外，没有其他会影响合并报表层面的损益的项目。